臺灣高等法院高雄分院刑事判決　　　　　九十三年度上訴字第二八二號
　　上　訴　人　臺灣高雄地方法院檢察署檢察官
　　被　　　告　甲○○
　　指定辯護人　本院公設辯護人　孫妙岑
右上訴人因被告毒品危害防制條例案件，不服臺灣高雄地方法院九十二年度訴字第一
七三四號中華民國九十三年一月三十日第一審判決（起訴案號：臺灣高雄地方法院檢
察署九十二年度偵字第五五九四號），提起上訴，本院判決如左：
    主  文
上訴駁回。
    理  由
一、公訴意旨略以：被告甲○○明知ＭＤＭＡ搖頭丸及Ｋ他命係屬毒品危害防制條例
    第二條第二項第二款、第三款所規定之第二級、第三級毒品，未經許可，不得意
    圖販賣而持有，竟基於意圖販賣第二級毒品ＭＤＭＡ及第三級毒品Ｋ他命營利之
    犯意，隨身攜帶伺機出售牟利。嗣於九十二年三月九日凌晨一時四十分許，在高
    雄市苓雅區○○○路一四０號侏羅紀ＰＵＢ地下停車場為警查獲，並在其身上扣
    得所有意圖供販賣所用之ＭＤＭＡ搖頭丸九十二顆、Ｋ他命四十七顆，又於被告
    之友人劉平停放於該地下室之車牌號碼八三五二—ＦＤ號自用小客車內之駕駛座
    旁之中央扶手置物箱內，查扣被告所有之ＭＤＭＡ搖頭丸四十顆及Ｋ他命八十七
    顆，因認被告係犯毒品危害防制條例第五條第二項、第三項之意圖販賣而持有第
    二級ＭＤＭＡ、第三級毒品Ｋ他命罪嫌等語。
二、按犯罪事實應依證據認定之，無證據不得認定犯罪事實。不能證明被告犯罪者，
    應諭知無罪之判決，刑事訴訟法第一百五十四條第二項、第三百零一條第一項分
    別定有明文；又按事實之認定，應憑證據，如未能發現相當確實證據，或證據不
    足以證明，自不能以推測或擬制之方法，以為裁判之基礎。又認定犯罪事實所憑
    之證據，雖不以直接證據為限，間接證據亦包括在內，然而，無論直接或間接證
    據，其為訴訟上之證明，須達於通常一般人均不致有所懷疑，而得確信其為真實
    之程度者，始得據為有罪之認定，倘其證明尚未達到此一程度，而有合理懷疑之
    存在時，即無從為有罪之認定（最高法院四十年臺上字第八六號、七十六年臺上
    字第四九八六號判例意旨可參）；再按毒品危害防制條例第五條第二項、第三項
    所指之意圖販賣而持有第二級、第三級毒品罪，係指行為人基於販賣營利以外之
    原因而購入毒品，持有毒品後，始起意售賣營利為要件，亦即行為人除持有行為
    之外，其於持有後，萌生轉賣營利之主觀犯意者，方可成立該條犯罪。
三、公訴人認被告甲○○涉犯前揭犯行，係以被告購得毒品後，隨身攜帶大量毒品外
    出，且被告所持有毒品之數量，遠超過其施用毒品所需之數量，並提出證人劉平
    、查獲警員張世昌之證詞、帳單二紙及扣案之第二級毒品ＭＤＭＡ、第三級毒品
    Ｋ他命等情為據。惟被告於原審業已否認有何被訴意圖販賣第二、三級毒品犯行
    ，辯稱：伊身上查扣之Ｋ他命，是伊於九十二年三月六日購買，放在包包內，後
    來朋友找伊，伊直接將包包帶出去，另ＭＤＭＡ是伊於九十二年三月八日晚上十
    一時許，在侏羅紀ＰＵＢ地下室門口購買而放在口袋，因為一次購買多數毒品比
    較便宜，另在劉平車上所查扣之Ｋ他命、ＭＤＭＡ，是伊被查獲前，在地下室撿
    到的，扣案前述毒品都是自己要施用的，伊並無販賣意圖等語。
四、經查：
(一)、被告於九十二年三月九日凌晨一時四十分許，乘坐於劉平所駕駛而停放在高雄市
    苓雅區○○○路一四０號侏羅紀ＰＵＢ地下停車場內之車牌號碼八三五二—ＦＤ
    號自用小客車內，為警查獲，經警在其身上扣得其所購買之第二級毒品ＭＤＭＡ
    二十顆及第三級毒品Ｋ他命四十七顆，另在該汽車上之中央扶手置物箱內，查扣
    第二級毒品ＭＤＭＡ四十顆、Ｋ他命八十七顆等事實，固據被告供承，並有高雄
    醫學大學附設中和紀念醫院檢驗報告一份及扣案前揭毒品可稽，然被告前因施用
    第二級毒品ＭＤＭＡ，經警於九十一年十月四日凌晨三時三十分許，在高雄市苓
    雅區下午二時四十五分許，在中華四路一四０號侏羅紀ＰＵＢ地下停車場內為警
    查獲，經警採集其尿液送驗結果，呈ＭＤＭＡ陽性反應，並經裁定送觀察、勒戒
    等情，有臺灣高等法院被告全國前案紀錄表、原審九十二年度毒偵字第八九二號
    裁定各一份在卷可稽。又被告於九十二年三月九日凌晨一時四十分許，在高雄市
    苓雅區○○○路一四０號侏羅紀ＰＵＢ地下停車場為警查獲後，經警採集其尿液
    送驗結果，亦呈ＭＤＭＡ陽性反應一節，有高雄市立凱旋醫院高市凱醫檢字第０
    ０九五五號煙毒尿液檢驗成績書、尿液採證代碼對照表各一份在卷可稽（見偵卷
    第三六頁，警卷第十九頁）。被告先後既有施用第二級毒品ＭＤＭＡ而二度為警
    查獲之事實，足見被告染有施用毒品ＭＤＭＡ之惡習，是被告前揭所辯扣案ＭＤ
    ＭＡ毒品是要供自己施用等語，尚非無據。
(二)、證人張世昌即查獲被告之員警於偵查、原審雖證稱：「當時伊看見劉平坐在駕駛
    座，被告坐在右前座，被告手裡拿著錢」等語（見偵卷第三二、三三頁、原審第
    三二頁），然當時同在車上之證人劉平於本院則證述：「被告在其車上並沒有拿
    錢在數錢」（見本院卷第八二頁），又被告亦否認有在劉平車上數錢之行為；何
    況，證人劉平於本院亦證述：「被告係為警查獲前五分鐘才坐上伊車，與伊聊天
    ，被告並無要將ＭＤＭＡ、Ｋ他命販賣給伊，伊亦無要向被告購買前述毒品」等
    語（見本院卷第八一、八二頁），則縱然被告在劉平車上有何數錢之舉，亦難憑
    此逕認被告有何意圖販賣而持有第二級毒品ＭＤＭＡ、第三級毒品Ｋ他命之犯行
    。再佐以被告於警詢、偵查所辯：「伊在地下室看見劉平開車過來，伊就上車，
    要與劉平一起上樓跳舞，不久，警員就到場盤查」，核與證人劉平於警詢所陳：
    「伊於九十二年三月九日凌晨一時四十分許，駕駛車號八三五二—ＦＤ號汽車，
    在高雄市苓雅區○○○路一四０號侏羅紀ＰＵＢ地下停車場車道上等候停車位時
    ，看見甲○○，後來甲○○坐上汽車，要談到樓上跳舞的事情，不久就被警查獲
    」等情相符（見九十二年三月九日警詢筆錄），是被告所辯上情，應堪採信。
(三)、本件查扣得之帳單二紙（記事本所撕下之紙頁）內固有「衣、褲、飯」等字樣，
    而據被告於原審雖供稱：伊聽人家說帳單上所載「衣」是指搖頭丸、「褲」是指
    Ｋ他命，「飯」好像是大麻等語（見原審卷第九三頁），然被告業已否認該二紙
    帳單係伊所有，亦否認其上之筆跡係伊所寫等情，又證人劉平經本院提示上開帳
    單後則已證實此係伊所有之物，其上字跡亦係伊所寫等語（見本院卷第八三頁）
    ，而經本院當庭請證人劉平書寫與扣案帳單前述「衣、褲」等字樣，經本院勘驗
    比對二者之運筆特徵，足認確屬證人劉平之字跡無誤，此有前開帳單（見警卷第
    二二頁）及證人劉平當庭筆跡一份（見本院卷第九一頁）在卷憑認，自難據此帳
    單佐為認定被告意圖販賣第二級毒品之不利事證。再參以被告既有購買毒品供己
    施用之經驗，縱令其曾聽聞販賣毒品者所用之術語，亦無從推認被告持有上開第
    二級、第三級毒品，而具有販賣之意圖。
(四)、本件固經警員在證人劉平汽車置物箱內，查獲第二級毒品ＭＤＭＡ四十顆及Ｋ他
    命八十七顆，亦在被告身上查扣第二級毒品ＭＤＭＡ二十顆及第三級毒品Ｋ他命
    四十七顆之毒品數量，惟前揭毒品為警查獲時，均未見經以一小包分裝於夾鏈袋
    之情，業經證人即查獲警員張世昌結證屬實（見原審卷第三一頁），並有警卷所
    附之照片可參（見警卷第二一頁），另亦未查獲被告有何持有預備供分裝之空夾
    鏈袋等物，復參以扣案前揭數量之毒品本可供被告一段期間之施用，而攜帶毒品
    在身之原因非僅唯一，又無證據足以認定被告有何將扣案毒品意圖交付他人之事
    實，尚難遽以被告隨身攜帶查扣毒品之數量，率認被告即有持以販賣之意圖。
五、綜上所述，公訴人起訴所憑證據無從佐為認定被告有何被訴意圖販賣第二、三級
    毒品犯行，自難僅以被告於案發當時持有扣案ＭＤＭＡ、Ｋ他命等第二、三級毒
    品，即推認被告有欲將所持有之ＭＤＭＡ、Ｋ他命販賣營利之不法意圖；至於被
    告所持有扣案前開ＭＤＭＡ第二級毒品部分，雖為起訴事實所及，但被告既有
    施用第二級毒品犯行（已如前述），則被告持有犯行應為前揭施用犯行所吸收，
    應併於被告施用第二級毒品犯行部分論處（查此部分施用犯行尚未據檢察官為何
    處分，宜續行處理）。此外，並無其他積極證據足證被告確有前揭被訴犯行，揆
    諸上開判例意旨，原審因而為被告無罪之判決，並無不當。公訴人仍執起訴所憑
    證據，提起上訴指摘原判決不當，並無理由，上訴應予駁回。
六、被告甲○○經本院合法傳喚，於審判期日無正當理由不到庭（見本院卷第七三、
    七八頁之送達證書、刑事報到單），爰不待其陳述逕行判決。
據上論斷，應依刑事訴訟法第三百六十八條、第三百七十一條，判決如主文。
本案經檢察官張其主到庭執行職務。
中    華    民    國      九十三      年      十        月 二十八 日
                              臺灣高等法院高雄分院刑事第一庭
                                  審判長法官  郭雅美
                                        法官  江泰章
                                        法官  張意聰
右正本證明與原本無異。
如不服本判決應於收受本判決後十日內向本院提出上訴書狀，其未述上訴理由者，
並得於提起上訴後十日內向本院補提理由書狀（均須按他造當事人之人數附繕本)「
切勿逕送上級法院」。
                                      書記官  張文斌
中    華    民    國      九十三      年      十        月  二十八  日
